臺灣高等法院臺南分院民事裁定　100年度抗字第3號
抗　告　人　陳秀嬌
相　對　人　台新國際商業銀行股份有限公司
法定代理人　蔡榮棟
代　理　人　張明賢
上列抗告人與相對人台新國際商業銀行股份有限公司間假處分事
件，對於中華民國99年11月1日臺灣臺南地方法院99年度裁全字
第99號裁定，提起抗告，本院裁定如下：
    主  文
抗告駁回。
抗告程序費用新臺幣壹仟元由抗告人負擔。
    理  由
一、抗告意旨略以：我國夫妻財產制修法演進過程，從民國（下
    同）20年舊法統一財產制進化到91年分別財產即法定財產制
    、約定財產制，其修法目的無異在貫徹男女平等、維護婚姻
    生活和諧、肯定家事勞動價值、保障財產交易安全。按夫妻
    聯合財產屬於妻一人之特有財產不再歸於夫，婚姻關係中以
    妻名義購買之不動產所有權歸於妻。今相對人將抗告人於婚
    姻關係中自行購買坐落於台南市○區○○段42地號及其上建
    物門牌號碼即同市區○○○路49號房屋登記為私人所有之不
    動產聲請假處分，以保全其權利並享受執行上滿足法律上請
    求權，顯屬不當。為此，提起本件抗告，請求廢棄原裁定等
    語。
二、按債權人就金錢以外之請求，因請求標的之現狀變更，有日
    後不能強制執行，或甚難強制執行之虞，欲保全強制執行者
    ，得聲請假處分，民事訴訟法第532條定有明文。再假處分
    僅為保全強制執行方法之一種，原為在本案請求尚未經判決
    確定前，預防將來債權人勝訴後，因請求標的之現狀變更，
    有日後不能強制執行或甚難執行之虞者而設。至債權人聲請
    假處分所主張之權利，債務人對之有所爭執者，應於現在或
    將來有訴訟繫屬時，請求法院為本案之判決，以資解決，尚
    非聲請假處分時，先應解決之問題（最高法院69年台抗字第
    72號判例意旨參照）。故苟合於上開假處分條件，並經債權
    人敘明假處分之原因存在，法院即得為准許假處分之裁定。
    至於主張之實體上理由，是否正當，乃屬本案問題，非假處
    分裁判中所能解決（最高法院20年抗字第5號裁定參照）。
三、經查，本件相對人在原法院聲請假處分，業據其提出本票、
    原法院債權憑證、戶籍謄本、土地及建物登記謄本等件為證
    （見原審卷第3-12頁），可認有相當之釋明。至於相對人所
    主張假處分之原因，雖釋明不足，惟相對人既陳明願供擔保
    ，應認足補其釋明之不足，則其聲請假處分，自無不合。又
    法院定擔保金額而為准許假處分之裁定者，該項擔保係備供
    債務人（即抗告人）因假處分所受損害之賠償，其數額應依
    標的物受假處分後，債務人不能利用或處分該標的物所受之
    損害額，或因供擔保所受之損害額定之，非以標的物之價值
    為依據（最高法院六十三年台抗字第一四二號判例參照）。
    查原法院依本件標的物土地價額為新臺幣(下同)945,125元
    ，建物價值則約為167,550元，此有上開土地、建物登記謄
    本在卷可按，並經原法院向臺南市稅務局查明屬實，有該局
    函文附卷足憑（見原審卷第19頁）。故原法院認應以附表所
    示之不動產總價值1,112,675元，依法定利率5%計算，另參
    考目前各審級辦案期限，預估本件訴訟期間為3年，及斟酌
    抗告人可能遭受之損害、相對人釋明之程度及其他一切情形
    ，定本件之擔保金額為167,000元，於抗告人並無不利，故
    原法院酌定擔保金額而如相對人之聲請，委無不合。至於相
    對人對於抗告人名下之上開不動產有無得否享受執行上滿足
    法律上請求權，乃屬相對人實體權利是否存在之事項，依上
    開說明，須以訴訟解決，非本件假處分之保全程序所能解決
    ，抗告人以此指摘原裁定不當，難認為有理由，應予駁回。
四、據上論結，本件抗告為無理由，依民事訴訟法第495條之1第
    1項、第449條第1項、第95條、第78條，裁定如主文。
中    華    民    國    100    年    2    月    24    日
                  民事第三庭    審判長法  官  黃崑宗
                                      法  官  蘇重信
                                      法  官  王浦傑
上為正本係照原本作成。
不得抗告。
中    華    民    國   100    年    2     月    24    日
                                      書記官  蔡振豐